【裁判字號】    99,裁,3081
【裁判日期】    991209
【裁判案由】    眷舍
【裁判全文】
最  高  行  政  法  院  裁  定
                                      99年度裁字第3081號
聲  請  人  李萬宗（即李智君等之被選定當事人）
上列聲請人因與相對人國防部海軍司令部間眷舍事件，對於中華
民國99年7月8日本院99年度裁字第1450號裁定，聲請再審，本院
裁定如下：
    主  文
再審之聲請駁回。
再審訴訟費用由聲請人負擔。
    理  由
一、按對於確定裁定聲請再審，應依行政訴訟法第283條準用第2
    77條第1項第4款之規定表明再審理由，此為必須具備之程式
    。所謂表明再審理由，必須指明確定裁定有如何合於再審事
    由之具體情事，始為相當。倘僅泛言有何條款之再審事由，
    而無具體情事者，尚難謂已合法表明再審理由。如未表明再
    審理由，法院無庸命其補正。
二、本件聲請人之被繼承人李楊佩華為海光三村原眷戶，於民國
    96年11月12日死亡，聲請人與選定人李智君、李惠君、李侑
    潔、李億麟、李億偉、李億勇均為原眷戶李楊佩華之繼承人
    ，並選定由聲請人為被選定當事人為全體起訴。李楊佩華生
    前因認相對人發放輔助購宅款計價標準有誤，拒絕接受其逕
    以翠峰國宅房價計算其輔助購宅款之方式，亦不配合國軍老
    舊眷村改建計畫自海光三村遷出。相對人為執行眷戶搬遷及
    地上物拆除，以87年12月22日（87）揚眷字第3151號公告，
    請該村未遷出眷戶於公告一個月內配合辦理認證，逾期則依
    法註銷原眷戶資格並聲請法院強制執行拆除。李楊佩華不服
    ，循序提起行政訴訟（李楊佩華於96年11月12日死亡，由李
    萬宗、李智君、李惠君、李侑潔、李億麟、李億偉、李億勇
    等承受訴訟，並選定李萬宗為被選定當事人），經臺北高等
    行政法院(下稱原審法院)以96年度訴字第2296號判決駁回其
    訴；聲請人不服，提起上訴，前經本院97年度判字第837號
    判決駁回。茲聲請人依本院上開判決理由欄五所述，先後於
    97年10月13日、同年11月6日向相對人提出「請求書」，相
    對人則分別作成97年10月22日國海政眷字第0970002913號、
    97年11月13日作成國海政眷字第0970003134號書函覆聲請人
    。聲請人對上開函覆及國防部96年4月10日96年決字第39號
    決定，申請再審，國防部則作成98年4月17日98年決字第49
    號訴願決定，上開函覆部分訴願不受理；其餘部分再審不受
    理。抗告人不服，復提起本件行政訴訟，其訴之聲明包括：
    1.國防部98年決字第49號訴願決定除著請相對人依規定程序
    報請國防部核定輔助購宅款等款項部分外，均撤銷（含相對
    人97年10月22日國海政眷字第0970002913號及97年11月13日
    國海政眷字第0970003134號書函）。2.撤銷國防部96年決字
    第39號訴願決定。3.撤銷相對人（87）揚眷字第3151號公告
    。4.相對人應依本院97年度判字第837號確定判決意旨，作
    成依85年認證書所附申請書及說明書所載，發放購屋補助款
    、自備款墊付款、搬遷費以及自行拆遷補償費等款項之核定
    。5.相對人應依85年認證書所附申請書及說明書所載事項，
    發放輔助購宅款新臺幣（下同）382萬元，歸墊墊繳之自備
    款52萬6千088元及墊繳利息16萬083元、搬遷輔助費1萬元、
    自行增建房屋之超坪拆遷補償費（14.3坪）等予聲請人，並
    自85年9月7日認證起至清償日止按年息5%計算之利息。6.依
    行政訴訟法第7條規定，合併請求相對人賠償聲請人85萬6千
    元（即85年認證書所載之輔助購宅款382萬元－刪減後輔助
    購宅款296萬4千元＝遭刪減部分85萬6千元）。經原審法院
    審理後，認依國軍老舊眷村改建條例第2條第1項、同法施行
    細則第7條規定，國防部為有關國軍老舊眷村改建條例之主
    管機關。聲請人前開訴之聲明1、4、5分別為撤銷訴訟、課
    予義務訴訟及依國軍老舊眷村改建條例暨其施行細則等規定
    而為申請，應以國防部為被告，其誤以相對人為被告，其起
    訴不合法。又相對人於98年5月4日始依國防部98年4月17日9
    8年決字第49號訴願決定理由，以國海政眷字第0980001210
    號，將聲請人向相對人申請核定事項（上開訴之聲明4）呈
    國防部辦理，聲請人權益並未喪失；況縱命聲請人補正國防
    部為被告，因國防部尚未作成處分，且因訴願機關不同，本
    案亦有未經合法訴願之問題，故不另為命補正。另聲請人訴
    之聲明2、3、5、6，亦有誤列相對人為被告之起訴不合法為
    由，以98年度訴字第1388號裁定(下稱原審裁定)駁回其訴。
    聲請人仍不服，提起抗告，再經本院99年度裁字第1450號裁
    定(下稱本院確定裁定)以原審裁定駁回其訴，經核於法並無
    不合為由，駁回抗告。
三、本件聲請人主張本院確定裁定有行政訴訟法第273條第1項第
    1款所定事由，對之聲請再審，經核其聲請狀內表明之再審
    理由，無非說明其對於前訴訟程序確定裁判不服之理由，而
    對於上開確定裁定究有如何合於行政訴訟法第273條第1項第
    1款規定之具體情事，則未據敘明，依上開規定及說明，其
    聲請自非合法。
四、據上論結，本件聲請為不合法。依行政訴訟法第283條、第
    278條第1項、第104條、民事訴訟法第95條、第78條，裁定
    如主文。
中    華    民    國    99    年    12    月    9     日
                    最高行政法院第四庭
                        審判長法官  黃  璽  君
                              法官  陳  國  成
                              法官  鄭  忠  仁
                              法官  吳  東  都
                              法官  陳  金  圍

以  上  正  本  證  明  與  原  本  無  異
中    華    民    國    99    年    12    月    10    日
                              書記官  王  福  瀛

司法院資訊處製作；財團法人民間司法改革基金會備份。
